【裁判字號】    98,家聲,710
【裁判日期】    981006
【裁判案由】    終結遺產管理人職務
【裁判全文】
臺灣臺北地方法院民事裁定             98年度家聲字第710號
聲  請  人  財政部國有財產局臺灣北區辦事處
法定代理人  乙○○
相  對  人
即被繼承人  甲○○（亡）生前最.
上列聲請人聲請終結遺產管理人職務事件，本院裁定如下：
    主  文
准予解任財政部國有財產局臺灣北區辦事處為被繼承人甲○○（
男，民國○○年○月○○日生，身分證統一編號：Ｚ00000
0000號）之遺產管理人。
    理  由
一、本件聲請意旨略以：聲請人前經本院以九十四年度財管字第
    一二三號裁定指定聲請人為被繼承人甲○○之遺產管理人，
    並依本院九十六年度家催字第六二六號裁定准對被繼承人甲
    ○○之繼承人、債權人及受遺贈人為公示催告，期限分別於
    民國九十五年十月二十六日（對繼承人）、九十八年五月三
    十一日（對債權人及受遺贈人）屆滿，另被繼承人甲○○於
    九十三年七月七日死亡，其大陸地區繼承人聲明繼承期限亦
    於九十六年七月六日屆滿。而被繼承人甲○○遺有新臺幣（
    下同）四萬零一百二十四元及金項鍊一條，於公示催告期間
    無人對本案遺產主張權利，且本院九十八年六月二十四日北
    院隆家諧九十四年度財管字第一二三號函告，迄九十八年六
    月二十四日止，並未受理利害關係人申報權利。另查自九十
    三年七月七日迄九十八年六月十六日止，並未受理利害關係
    人聲明繼承，是被繼承人甲○○遺產於扣除聲請人代管遺產
    期間墊付費用二千八百九十六元，賸餘三萬七千二百二十八
    元及金項鍊一條，已依民法第一千一百八十五條規定收歸國
    庫在案。茲因被繼承人甲○○已無遺產可資管理，聲請人無
    續為其遺產管理人之必要，爰聲請准予解任其遺產管理人職
    務等語。
二、按法院選任之遺產管理人於職務執行完畢後，應向法院陳報
    處理遺產之狀況並提出有關文件；親屬會議選定之遺產管理
    人，有其他重大事由者，法院得依利害關係人或檢察官之聲
    請，徵詢親屬會議及利害關係人或檢察官之意見後解任之，
    非訟事件法第一百五十五條、第一百四十八條第三款定有明
    文。
三、經查，聲請人主張之事實，業據提出本院九十四年度財管字
    第一二三號民事裁定、九十六年度家催字第六二六號民事裁
    定、九十四年十月二十七日、九十六年十二月一日民眾日報
    公告、本院九十八年六月二十四日北院隆家諧九十四年度財
    管字第一二三號函、國庫繳款書、收歸國有部分保管品月報
    表等件為證，並經本院依職權調閱上開民事卷宗查核屬實，
    足堪信為真實。是聲請人既已無續為遺產管理人之必要，本
    院因聲請人之聲請，自得依非訟事件法第一百五十三條第一
    項準用同法第一百四十八條第三款規定予以解任。
四、爰裁定如主文。
中    華    民    國    98    年    10    月    6     日
                          家事法庭法  官  文衍正
以上正本證明與原本無異
如不服本裁定應於送達後10日內向本院提出抗告狀，並繳納抗告
費新臺幣1,000元。
中    華    民    國    98    年    10    月    6     日
                                  書記官  陳俐妙


司法院資訊處製作；財團法人民間司法改革基金會備份。
